【裁判字號】    88,訴,468
【裁判日期】    890321
【裁判案由】    公共危險
【裁判全文】
臺灣新竹地方法院刑事判決                          八十八年度訴字第四六八號
    公  訴  人  臺灣新竹地方法院檢察署檢察官
    被      告  甲○○
右列被告因公共危險案件，經檢察官提起公訴（八十八年度偵字第六一九四號），本
院判決如左︰
    主  文
甲○○駕駛動力交通工具肇事，致人傷而逃逸，累犯，處有期徒刑捌月。
    事  實
一、甲○○前於民國八十一年間因違反麻醉藥品管理條例案件，經本院於八十二年一
    月二十九日，以八十一年度訴字第七三二號判處有期徒刑三年三月確定，並於八
    十三年十一月二十四日假釋出監，於八十五年九月十八日執行完畢。猶不知悔改
    ，又於八十八年八月三日晚間九時三十分許，無照駕駛楊寶妹所有車號Ｗ二─五
    七六五號自小客車，沿新竹市○○路由南往北即西大路往東南街方向行駛，行經
    新竹市○○路二八○號前，其越入對向車道逆向行駛，撞及對向由乙○○所騎乘
    之車號ＸＷＡ─七五七號機車，致乙○○受有左肘及左膝擦傷、右膝瘀傷等傷害
    （過失傷害部分未據告訴），詎甲○○駕車肇事後，明知乙○○人車倒地致傷，
    未立即停車採取救護措施，不顧傷患而駕車逃逸，嗣經乙○○報警處理而查獲上
    情。
二、案經新竹市警察局第三分局報請臺灣新竹地方法院檢察署檢察官偵查起訴。
    理  由
一、訊據被告甲○○對於右揭時地無照駕車，逆向行駛肇事後離開現場之事實，迭於
    警訊、偵審中均自承不諱，惟矢口否認有何公共危險犯行，辯稱：伊撞倒機車後
    ，開門看被害人乙○○有無受傷，看他沒什麼傷勢才去追另一部車子云云。經查
    ：
  （一）被告於右揭時地駕駛自小客車，逆向行駛撞及被害人受傷，肇事後逃逸等事
        實，業據被害人乙○○於警訊、偵訊中均指述綦詳，核與在場證人徐俊光、
        車主楊寶妹新城派出所警員鄒仁鐘於警訊中結證情節相符，復有道路交通事
        故調查報告表、舉發違反道路交通管理事件通知單、被害人診斷證明書等件
        附卷可稽，堪信為真，被告空言所辯，無足採信。
  （二）又，證人即到場處理車禍案件警員蕭偉志於偵訊中結證稱：伊於九時四十分
        許到車禍現場，在現場處理半小時，均未看見被告等語，佐以警員以車號查
        詢肇事車輛、車主後，被告始於翌日即八十八年八月四日下午五時許前往新
        竹市警察局第三分局說明案情之情，是認被告肇事後逃逸之意圖，甚為明顯
        。本案事證已臻明確，被告犯行洵堪認定，自應依法予以論罪科刑。
二、核被告所為，係犯刑法第一百八十五條之四之公共危險罪。又被告前於八十一年
    間因違反麻醉藥品管理條例案件，經本院於八十二年一月二十九日，以八十一年
    度訴字第七三二號判處有期徒刑三年三月確定，並於八十三年十一月二十四日假
    釋出監，於八十五年九月十八日執行完畢，有本院被告全國前案紀錄表在卷可按
    ，其前受有期徒刑執行完畢，於五年以內再犯本件最重本刑為有期徒刑以上之罪
    ，為累犯，應依刑法第四十七條之規定，加重其刑。爰審酌被告無駕駛執照駕車
    行駛，對於路上行人、車輛均有潛在危險性，其逆向行駛撞及被害人倒地受傷，
    未下車察看被害人傷勢，並施以必要救護，竟駕車逃離現場，顯屬不該，暨被害
    人所受傷害程度、被告犯後態度等一切情狀，量處如主文所示之刑。
據上論斷，應依刑事訴訟法第二百九十九條第一項前段，刑法第一百八十五之四、第
四十七條，判決如主文。
本案經檢察官許麗美到庭執行職務。
中      華      民  國    八十九    年      三      月    二十一    日
                                    臺灣新竹地方法院刑事第一庭
                                        法  官    黃  美  文
右正本證明與原本無異。
如不服本判決，應於判決送達後十日內向本院提出上訴狀( 應附繕本 )，上訴於
臺灣高等法院。
                                        書記官    饒  興  蘭
中      華      民      國    八十九    年      三      月    二十一    日
附錄：
刑法第一百八十五之四
服用毒品、麻醉藥品、酒類或其他相類之物，不能安全駕駛動力交通工具而駕駛者，
處一年以下有期徒刑、拘役或三萬元以下罰金。


司法院資訊處製作；財團法人民間司法改革基金會備份。
